【裁判字號】    97,訴,959
【裁判日期】    971027
【裁判案由】    毒品危害防制條例
【裁判全文】
臺灣士林地方法院刑事判決               97年度訴字第959號
公  訴  人  臺灣士林地方法院檢察署檢察官
被      告  甲○○
                    （現另案於臺灣臺北監獄執行中）
上列被告因違反毒品危害防制條例案件，經檢察官提起公訴（九
十七年度毒偵字第一七０三號、第一七一一號），被告於準備程
序就犯罪事實全部為有罪之陳述，本院聽取當事人意見後，裁定
本案由受命法官獨任行簡式審判程序並判決如下：
    主  文
甲○○施用第一級毒品，累犯，處有期徒刑拾月；又施用第一級
毒品，累犯，處有期徒刑拾月。應執行有期徒刑壹年陸月。
    事實及理由
一、本案犯罪事實及證據名稱，除起訴書犯罪事實欄第一頁第十
    八行「於前述強制戒治執行完畢釋放後五年內，經法院判刑
    確定後」之記載應更正為「在前述強制戒治執行完畢釋放後
    ，再於九十二年間犯前開施用毒品案件，經法院判決科刑確
    定，於九十四年八月十八日縮刑期滿執行完畢後五年內」、
    第二十行「九十七年四月二十三日為警採尿往前回溯一二０
    小時內某時」之記載應更正為「九十七年四月二十三日」、
    第二頁第三行「同年六月二十七日為警採尿往前回溯一二０
    小時內某時」之記載應更正為「同年六月二十七日」等語外
    ，證據並所犯法條欄證據清單編號二補充記載「(三)應受尿液
    採驗人尿液檢體採集送驗紀錄表、臺北縣政府警察局查獲毒
    品案件尿液檢體監管紀錄表各一份」等證據外，其餘均引用
    起訴書所載（如附件）。
二、本件被告甲○○所違反毒品危害防制條例第十條第一項之罪
    ，為死刑、無期徒刑、最輕本刑為三年以上有期徒刑以外之
    罪，亦非屬高等法院管轄之第一審案件，其於準備程序進行
    中，先就被訴事實為有罪之陳述，經法官告知簡式審判程序
    之旨，並聽取檢察官之意見後，本院合議庭依刑事訴訟法第
    二百七十三條之一第一項、第二百七十三條之二等規定，裁
    定由受命法官進行簡式審判程序，且不受同法關於證據能力
    認定規定及調查方式之限制，合先敘明。
三、論罪科刑
  (一)核被告所為均係違反毒品危害防制條例第十條第一項之施用
    第一級毒品罪，其持有第一級毒品海洛因之低度行為，為進
    而施用之高度行為所吸收，不另論罪。又被告所犯前開二罪
    ，時間相距二月餘，顯係犯意各別，應予分論併罰。再者，
    被告犯本件施用毒品之犯行，雖距其前於民國（下同）九十
    一年七月十二日強制戒治執行完畢時固已逾五年，但距其於
    九十二年間施用毒品經法院判處應執行有期徒刑一年三月確
    定，於九十四年八月十八日執行完畢之犯行，尚未逾五年，
    此有臺灣高等法院被告前案紀錄表及臺灣士林地方法院檢察
    署刑案資料查註紀錄表各一件在卷可稽，依據最高法院九十
    五年度臺非字第五九號、第六五號之判決要旨，被告再犯本
    件，仍屬毒品危害防制條例第二十三條第二項所定「五年內
    再犯」之情形，即應依法追訴、審理，附此敘明。
  (二)其次，被告有犯罪事實欄所載之前科一節，有前開臺灣士林
    地方法院檢察署刑案資料查註紀錄表及臺灣高等法院被告前
    案紀錄表可按，其受有期徒刑執行完畢後五年內故意再犯本
    件有期徒刑以上之罪，均應論以累犯，並分別依法加重其刑
    。
  (三)爰審酌被告曾因施用毒品經送強制戒治及判決科刑執行完畢
    釋放後，猶不思戒絕革除惡習，顯未因前開強制戒治之治療
    處分及入監服刑，而記取教訓，已屬不該，復考量被告甫於
    九十六年九月七日、同年九月十九日及十一月六日因施用毒
    品案件，分別經本院以九十六年度訴字第一二四四號、九十
    七年度訴字第三０號判決各判處有期徒刑八月，再經本院以
    九十七年度聲字第一二五一號裁定應執行有期徒刑一年十月
    確定，目前入監執行中，此有前開臺灣高等法院被告前案紀
    錄表在卷可參，足徵被告並未因前開毒品案件判決科刑而知
    悔悟，第念被告施用毒品之犯行，在性質上乃屬自我戕害身
    心健康之行為，暨其犯罪手段、次數、所生危害及犯後坦承
    犯行之態度等一切情狀，認蒞庭檢察官具體求處應執行有期
    徒刑一年二月，罪刑尚屬過輕，應分別量處如主文所示之刑
    ，並定應執行之刑，較為恰當，以資懲戒。至供被告施用第
    一級毒品海洛因所用之針筒，因未據扣案，為免將來執行之
    困難，故不為沒收之諭知，附此敘明。
四、依刑事訴訟法第二百七十三條之一第一項、第二百九十九條
    第一項前段、第三百十條之二、第四百五十四條第二項，毒
    品危害防制條例第十條第一項，刑法第十一條前段、第四十
    七條第一項、第五十一條第五款，判決如主文。
五、如不服本判決，應於收受送達後十日內向本院提出上訴書狀
    ，其未敘述上訴理由者，應於上訴期間屆滿後二十日內向本
    院補提理由書狀（均須按他造當事人之人數附繕本）。
本案經檢察官簡志龍到庭執行職務。
中    華    民    國    97    年    10    月    27    日
                  刑事第三庭  法  官      黃欣怡
以上正本證明與原本無異。
如不服本判決，應於收受送達後10日內向本院提出上訴書狀，其
未敘述上訴之理由者並得於提起上訴後20日內向本院補提理由書
（均須按他造當事人之人數附繕本）。
                              書記官      陳慧玲
中    華    民    國    97    年    10    月    28    日
附錄本案論罪科刑法條全文：
毒品危害防制條例第10條
施用第一級毒品者，處 6 月以上 5 年以下有期徒刑。
施用第二級毒品者，處 3 年以下有期徒刑。


司法院資訊處製作；財團法人民間司法改革基金會備份。
